【裁判字號】    99,重訴,24
【裁判日期】    991209
【裁判案由】    詐欺
【裁判全文】
臺灣高雄地方法院判決              99年度重訴字第24號
公  訴  人  臺灣高雄地方法院檢察署檢察官
被      告  許彧    46歲民.
選任辯護人  單文程律師
上列被告因詐欺等案件，經檢察官提起公訴（起訴案號：臺灣高
雄地方法院檢察署98年度偵字第35194 、37180 、37939 號、99
年度偵字第1161、9409、10588 號），本院判決如下：
    主  文
許彧共同犯附表一編號壹至貳柒所示之詐欺取財罪，共貳拾柒罪
，各處如附表一編號壹至貳柒所示之刑，應執行有期徒刑拾捌年
，併科罰金新臺幣肆拾萬元，罰金如易服勞役，以罰金總額與壹
年之日數比例折算。扣案如附表四所示之物均沒收；並應於刑之
執行完畢或赦免後，驅逐出境。
    事  實
一、許彧（又名「徐全辰」，香港籍）與自稱「陳冠輝」之成年
    男子及其他姓名年籍不詳之成年人(無從確認人數)，共同意
    圖為自己不法之所有，彼此分工合作，約定由許彧於民國90
    年間以每月新台幣( 下同)2萬元之代價僱請不知情之李國興
    擔任高雄市苓雅區○○○路47號16樓「昱龍財經資訊行」（
    下稱「昱龍資訊行」）之名義負責人，由許彧實際負責「昱
    龍資訊行」之一切業務，該自稱「陳冠輝」者則在澳門地區
    設立「利億投資發展有限公司」（為許彧之父許慈德於1997
    年11月8 日在香港地區申請設立之貿易公司，址設：RM3225
    MING SHUN LAU JAT MIN CHEUN SHATIN NT ，下稱「利億公
    司」) 辦事處( 下稱「利億公司澳門辦事處」) ，並由許彧
    在「昱龍資訊行」提供辦公設備、專線電話及向路透社購買
    外匯市場即時報價系統等事宜，再僱用不知情之廖美虹擔任
    機臺總機，負責轉接電話及行政業務，僱用不知情之廖淑音
    擔任行政人員負責「盤房」、文書、電腦剪輯財經新聞及列
    印客戶對帳單之業務，僱用不知情之周慧英擔任會計，負責
    匯款之業務，且在「昱龍資訊行」內設置「盤房」，供投資
    之客戶在「盤房」內觀看投資標的之漲跌情形，或直接在該
    處「盤房」直接撥打電話至「利億公司澳門辦事處」下單；
    陳冠輝及不詳姓名者等人則在「利億公司澳門辦事處」提供
    相同之設備，藉由上開方式在「昱龍資訊行」、「利億公司
    澳門辦事處」內營造該公司確有操作槓桿外匯保證金交易之
    假象，以資取信有意投資之客戶。嗣許彧分別在上開「昱龍
    資訊行」內或其他處所，向附表二所示之人佯稱操作槓桿外
    匯保證金交易之投資手段獲利甚豐，可將款項匯入許彧指定
    之下列銀行帳戶內( 即(1)許彧，合作金庫銀行前金分行，帳
    號：0000000000000 。(2)蘇淑華，合作金庫銀行前金分行，
    帳號：0000000000000 (3)昱龍財經資訊行，合作金庫銀行前
    金分行，帳號：0000000000000 。(4)GOOD PROFIT INVESTME
    NT DEVELOPEMNTE CO. ，香港匯豐商業銀行，帳號00000000
    00。(5)李建良，永豐銀行南高雄分行，帳號；000000000000
    00。) ，統由許彧操作投資，或由客戶自行在「昱龍資訊行
    」撥打專線至「利億公司澳門辦事處」下單從事槓桿外匯保
    證金交易，致附表二所示之客戶均陷於錯誤而與許彧簽訂合
    約書，並授權許彧代為操作，於取得利億公司所開設之投資
    帳戶號碼後，遂於附表二所示之時間，將附表二所示之第一
    筆金額匯至附表二所示之帳戶內，許彧、自稱「陳冠輝」者
    等人，承前詐欺取財之接續犯意，於收受附表二所示之投資
    人匯入之第一筆款項後，即在「昱龍資訊行」內按日製作不
    實之臨時對帳單( 白單) 交由附表二所示之投資人觀覽，在
    「利億公司澳門辦事處」內每星期製作不實之正式對帳單(
    藍單) ，以郵寄方式寄達「昱龍資訊行」，交由附表二所示
    之投資人觀覽，以資取信，再由許彧一再向附表二所示之投
    資人表示投資行情大好，可加碼投資，且於97年9 月以後向
    附表二所示之投資人等保證每2 個月獲利15% 或10% 等語，
    致附表二所示之人接續匯款至附表二所示之帳戶內，致生損
    害於附表二所示之投資人。許彧取得附表二所示之客戶匯入
    上開編號(4)帳戶內之款項後，旋即以許彧父母之香港恆生銀
    行聯名帳戶（戶名：MR-KHOR-CHOO-TIEK ＋MS-YE-LEE-YONG
    ，帳號000000000000、0000000000）匯至其設於合作金庫銀
    行前金分行第0000000000000 號帳戶內( 自96年1 月30日起
    迄97年8 月5 日止，合計匯入金額高達港幣1897萬元，換算
    《以1 ：4 》為新台幣約7588萬元) ，供其個人花用。嗣附
    表二所示之投資人要求許彧按對帳單所示之盈餘給付獲利，
    均遭許彧以各種理由拒絕，漸悉有異後，報警處理上情。
二、案經附表二所示之客戶陳輝斌、詹義隆、林彬、吳愛治、陳
    李玉春、張延壽、蘇淑華、李錦珍、顏瑞芬、張素貞、李玉
    蓮、王夏蓮、林坤能、王鏡如、杜清山、高千惠、謝藍琪、
    陳雪晴、吳慧美告訴高雄市政府警察局新興分局、內政部警
    政署刑事警察局暨法務部調查局高雄市調查處( 下稱高雄市
    調查處) 移送臺灣高雄地方法院檢察署檢察官偵查起訴。
    理  由
壹、證據能力部分：
一、按辯護人於準備程序中表明對下列證人之警詢陳述及告訴理
    由狀係傳聞證據，無證據能力，檢察官並未舉出下列證據符
    合傳聞法則之例外規定而有證據能力，故下列證人於警詢之
    陳述及告訴理由狀即無證據能力：
    1.詹義隆於警詢之陳述及其提出之告訴理由狀（見98年度他
      字第7353號卷《下稱他字第7353號卷》第18~22 頁、第
      23~27 頁、第240~243 頁、98年度偵字第37939 卷《下稱
      偵字第37939 號卷》第16~18 頁、99年度偵字第10588 卷
      《下稱偵字第10588 號卷》第71~72 頁) 。
    2.陳輝斌於警詢之陳述及其提出之陳述狀、告訴理由狀( 見
      他字7353卷第28~32 頁、第244~247 頁、偵字第37939 卷
      第16~18 頁、偵字第10588 卷第48~49 頁、98年度偵字第
      35194 卷《下稱偵字第35194號卷》第419~420 頁) 。
    3.林彬於警詢之陳述（見他字第7353號卷第254~257 頁)。
    4.張素真於警詢之陳述（見他字第7353號卷第254~257 頁)
    5.吳愛治於警詢之陳述(見他字第7353 卷第174~177 頁)。
    6.吳椿開提出之告訴理由狀（見偵字第37939 號卷第38~39
      頁)。
    7.杜清山於警詢之陳述及其提出之告訴狀（見他字第7353卷
      第132~135 頁、98年度偵字第37180 卷《下稱偵字第3718
      0 號卷》第1~2 頁) 。
    8.陳李玉春於警詢之陳述及其提出之告訴狀（見他字第7353
      卷第150~153頁、偵字第37939 卷第1~2 頁) 。
    9.李錦珍於警詢之陳述（見偵字第10588 卷第110~112 頁)
      。
    10.顏瑞芬於警詢之陳述（見他字第7353號卷第201~205 頁
       )。
    11.李玉蓮提出之告訴理由狀（見偵字第37939 卷第38~39
       頁)。
    12.王夏蓮於警詢之陳述及其提出之告訴理由狀（見他字第
       7353號卷第123~126 頁、偵字第10588 號卷第92~94 頁
       、偵字第37939 號卷第38~39 頁）。
    12.林坤能於警詢之陳述( 見他字第7353號卷第165~168 頁)
       。
    13.王鏡如於警詢之陳述( 見他字第7353號卷第170~173 頁)
       。
    14.高千惠於警詢之陳述及其提出之告訴理由狀（見他字第
       7353號卷第212~215 頁、99年度偵字第1161號卷《下稱
       偵字第1161號卷》第1~3 頁）。
    15.陳雪晴於警詢之陳述（見偵字第10588 號卷第144~145
       頁) 。
    16.謝藍琪於警詢之陳述（見偵字第10588 號卷第128~129
       頁) 。
    17.吳慧美於警詢之陳述（見偵字第10588 號卷第118~119)
       。
二、被告及辯護人雖於準備程序中表明對下列證人於偵查中之陳
    述與客觀存在之事證不符，而屬顯不可信，無傳聞法則例外
    之適用，無證據能力，然其等於本院99年11月30日審理中業
    已不爭執下列證人於偵查中之陳述之證據能力( 見本院卷五
    第147 頁) ，本院審酌下列證人於偵查中之陳述，均經依法
    具結，且其證述之內容經本院認定之事實相符( 詳後述) ，
    並無顯不可信之情況，是下列證人於偵查中之陳述，依刑事
    訴訟法第159 之1 第2 項規定，亦有證據能力。
    1.詹義隆( 見偵字第35194 號卷第520~531 頁) 。
    2.陳輝斌（見偵字第35194 號卷第520~531 頁)。
    3.林彬（見偵字第35194 號卷第38~42頁)。
    4.張素真（見偵字第35194 號卷第38~42頁)。
    5.杜清山（見偵字35194 卷第520~531 頁)。
    6.陳李玉春(見偵字第35194 號卷第47~51 頁) 。
    7.張延壽(見偵字第35194 卷第38~42 頁)。
    8.顏瑞芬(見偵字第35194 號卷第57~59 頁) 。
    9.李玉蓮（見偵字35194號卷第47~51頁)。
    10.王夏蓮（見偵字35194 號卷第520~531 頁) 。
    11.林坤能（見偵字35194 號卷第65~67 頁) 。
    12.王鏡如（見偵字35194號卷第61~63頁)。
三、被告及辯護人於準備程序雖表明「告訴人等於警詢、調查局
    所為之陳述，無傳聞法則例外之適用，無證據能力」，然證
    人廖美虹、廖淑音、周慧英、李建良等4 人並非告訴人，另
    被告及辯護人於本院99年11月30日審理中業已不爭執下列證
    人( 高千惠)於偵查中之陳述之證據能力( 見本院卷五第147
    頁) ，而檢察官、被告或辯護人均知上開證據有刑事訴訟法
    第第159 條第1 項不得為證據之情形，均未於言詞辯論終結
    就上開陳述之證據能力前聲明異議，本院審酌該言詞陳述作
    成時之情況，並無不當威脅、利誘取得之情事，認證人(1)廖
    美虹( 見偵字第35194 號卷第501~504 頁) 、(2)廖淑音( 見
    他字第7353號卷第114~116 頁、偵字第10588 號卷第169~17
    0 頁、偵字第35194 號卷第218~220 頁) 、(3)周慧英( 見偵
    字35194 號卷第212~214 頁) 、(4)李建良( 見偵字第35194
    號卷第215~ 217頁) 等人於警詢之陳述，及(5)高千惠( 見偵
    字第1161號卷第18~20 頁) 於檢察事務官前之陳述，以之為
    本案之證據應屬適當，是上開陳述依刑事訴訟法第159 條之
    5 之規定，亦有證據能力。
四、卷附之高雄市政府警察局搜索、扣押筆錄暨扣押物品目錄表
    1 份( 他字第7353號卷第118~122 頁) 係公務員職務上製作
    之紀錄文書，且已交被告簽收閱覽，處於隨時可受公開檢查
    之狀態，並無顯不可信之情況，依刑事訴訟法第159 條之4
    第1 款規定，亦有證據能力。
五、依中央銀行外匯局99年11月16日台央外捌字第0990054554號
    函所示，卷附之「匯往國外受款人交易資料明細表」( 見偵
    字第35194 號卷第369-1~371 頁) 係該局依指定銀行承做客
    戶外匯交易後檢送該局之交易資料，據以建制電腦資料庫而
    產生之資料，而本院再依起訴書附表二所示資料之查詢時間
    、查詢對象函請該局檢送資料，經該局於99年11月25日以台
    央外捌字第0990054686號函送相關資料（本院卷五第42~4 8
    頁），細觀該局檢送之匯款資料僅較本件起訴書附表二所示
    之匯款資料多一筆，是本院認起訴書附表二所示之資料(即
    偵字第35194 號卷第369-1~371 頁之資料) 應係來自中央銀
    行外匯局之電腦資料庫，二者具有同一性，而上開資料既係
    銀行從業人員於業務上或通常業務過程所需製作之紀錄文書
     (事後再以電腦處理之方式傳輸至中央銀行外匯局電腦資料
    庫) ，客觀上並無虛偽作假之動機，並無顯不可信之情況，
    依刑事訴訟法第159 條之4 第2 款規定，均得採為本案認定
    犯罪事實之證據。
六、按被告以外之人於審判外之陳述，雖不符刑事訴訟法第159
    條之1 至第159 條之4 之規定，而經當事人於審判程序同意
    作為證據，法院審酌該言詞陳述或書面陳述作成時之情況，
    認為適當者，亦得為證據；另當事人、代理人或辯護人於法
    院調查證據時，知有第159 條第1 項不得為證據之情形，而
    未於言詞辯論終結前聲明異議者，視為有前項之同意，刑事
    訴訟法第159 條第1 項、第159 條之5 分別定有明文。本案
    所引其餘證據（即除上開證據外）如屬傳聞證據而不符刑事
    訴訟法第159 條之1 至第159 條之4 規定之情形，辯護人及
    被告於本院審判程序時之證據能力，均表示無意見，同意有
    證據能力，且於本院言詞辯論終結前，檢察官、辯護人及被
    告對於卷附具有傳聞證據性質之證據，既均已知其情，均未
    聲明異議，本院認該具有傳聞證據性質之證據，並無任何違
    法取證之不適當情形，以之作為證據使用係屬適當，自均得
    採為認定被告犯罪事實之證據。
貳、實體部分：
甲、有罪部分：
一、訊據被告許彧固坦承其為「昱龍資訊行」之實際負責人，「
    昱龍資訊行」提供辦公設備、專線電話及向路透社購買外匯
    市場即時報價系統等，並分別僱用廖美虹擔任機臺總機，負
    責轉接電話及行政業務，僱用廖淑音擔任行政人員負責「盤
    房」、文書、電腦剪輯財經新聞及列印客戶對帳單之業務，
    僱用周慧英擔任會計，負責匯款之業務，且在「昱龍資訊行
    」內設置「盤房」，供投資之客戶在「盤房」內觀看投資標
    的之漲跌情形，或直接在該處「盤房」直接撥打電話至「利
    億公司澳門辦事處」下單，陳冠輝及不詳姓名者等人則在「
    利億公司澳門辦事處」提供相同之設備，直接接受投資之客
    戶撥電話指示下單；前揭銀行帳戶即(1)許彧，合作金庫銀行
    前金分行，帳號：0000000000000。(2)蘇淑華，合作金庫銀
    行前金分行，帳號：0000000000000(3)昱龍財經資訊行，合
    作金庫銀行前金分行，帳號：0000000000000 。(4)GOOD
    PROFIT INVESTMENT DEVELOPEMNTE CO.，香港匯豐商業銀行
    ，帳號0000000000。(5)李建良，永豐銀行南高雄分行，帳號
    ；00000000000000。) 均係由其控制管理，附表二所示之客
    戶( 除王鏡如、林坤能外) 確有經其招攬而與利億公司簽約
    ，並依其指示匯款至前揭帳戶；附表二所示客戶之匯入款項
    ，若係97年9 月以後匯入者，除吳椿開、吳愛治、陳雪晴、
    陳輝斌、詹義隆、張素真等人之匯款實質上係向吳椿開等人
    借款，且渠等亦知悉借款之目的在幫其填補投資大陸地區未
    上市股票（下稱大陸地區IPO)之資金缺口外，其餘匯款人確
    實不知匯款之目的並非投資等情，然辯稱：其確有代客操作
    或將附表二所示客戶（除王鏡如、林坤能外）之匯入款項交
    由「陳冠輝」在「利億公司澳門辦事處」向「香港英皇金融
    集團」下單從事槓桿外匯保證金交易，後來因其私自挪用客
    戶匯入款項填補其在大陸地區投資未上市股票之資金缺口，
    希望可以從大陸地區IPO 部分拿回部份投資，但一直沒有結
    果，資金被套牢，所以才無法順利給付附表二所示客戶應得
    之獲利金額，並無詐騙附表二所示之客戶；另起訴書所載附
    表一、附表二所示之匯入金額，有些不是客戶投資槓桿外匯
    保證金交易之款項( 如詹義隆、陳輝斌2 人是借款) ，有些
    投資人已經有部分贖回，起訴書所載之金額並非正確云云。
    辯護人則以：依證人廖淑音、李建良、周慧英之證述，「利
    億公司」確實存在，亦確有從事槓桿外匯保證金交易；被告
    自97年9 月以後，因其投資大陸地區IPO 發生財務困難而向
    吳椿開、吳愛治、陳雪晴、陳輝斌、詹義隆、林彬、張素真
    等人籌措金錢因此實質上係向吳椿開等人借款，只是形式上
    用保證獲利之方式為之，吳椿開等人與被告之間雙方之真意
    均是借貸關係，渠等於97年9 月以後匯入之款項並非委託被
    告操作槓桿外匯保證金交易之投資款項，而被告確實有投資
    大陸地區IPO ，當時向吳椿開等人借款係因確信大陸地區
    IPO 部分可拿回部份投資額，可償還吳椿開等人或其他投資
    人，被告並無施用詐術等語，為被告辯護。
二、經查：
(一)、本件依「利億公司」與附表二所示之投資人間簽立之合約
      書內容觀之，「利億公司」係以期貨經紀商之地位為客戶
      從事槓桿外匯保證金交易，此有合約書及行政院金融監督
      管理委員會期貨局99.8.19 證期( 期) 字第0990044047號
      函文1 件附卷可稽( 見他字第7353號卷第65~76 頁、本院
      卷三第167 頁) ，且為被告所不爭，合先敘明。
(二) 、被告自90年間起係「昱龍資訊行」之實際負責人，在「
       昱龍資訊行」提供辦公設備、專線電話及向路透社購買
       外匯市場即時報價系統等事宜，並僱用廖美虹擔任機臺
       總機，負責轉接電話及行政業務，僱用廖淑音擔任行政
       人員負責「盤房」、文書、電腦剪輯財經新聞及列印客
       戶對帳單之業務，僱用周慧英擔任會計，負責匯款之業
       務，且在「昱龍資訊行」內設置「盤房」，供投資之客
       戶在「盤房」內觀看「投資標的」之漲跌情形，或直接
       在該處「盤房」撥打電話至「利億公司澳門辦事處」下
       單，如附表二所示之客戶確因被告之招攬而投資槓桿外
       匯保證金交易，並於附表二所示之時間匯款至被告指定
       之金融帳戶乙節（被害人因投資而匯款及贖回之金額，
       詳如附表三），復向案外人蘇淑華、李建良借用渠二人
       所申設如附表二所示之金融帳戶供附表二所示之客戶（
       除王鏡如、林坤能外）匯款之用，業經被告坦承在卷，
       核與證人廖美虹( 見偵字第35194 號卷第501~504 頁、
       第520~531 頁、本院卷一第187~235 頁) 、廖淑音( 見
       他字第7353號卷第114~1 16頁、偵字第10588 號第
       169~170 頁、偵字第35194 號卷第218~220 頁、第
       520~531 頁、本院卷一第187~235 頁) 、周慧英( 見偵
       字35194 號卷第212~214 頁、第520 ~ 531 頁、第
       589~592 頁、本院卷一第187~235 頁、蘇淑華( 見偵字
       35194 號卷第530 頁、本院卷二第253-288 頁) 、李建
       良( 見偵字第35194 號卷第215~217 頁、第589-592 頁
       、本院卷一第187~235 頁）於警詢、偵查及本院審理時
       之陳述；證人詹義隆( 見偵字第35194 號卷第520~531
       頁、本院卷一第187~235 頁、本院卷四第4~50頁）、陳
       輝斌( 見偵字第35194 號卷第520~531 頁、本院卷一第
       187~235 頁、本院卷四第4~50頁) 、林彬、張素真( 均
       見偵字第35194 卷第38~42 頁、本院卷三第255~299 頁
       ）、吳愛治( 見本院卷一第187~235 頁、本院卷二第
       315~350 頁）、吳椿開( 本院卷二第315~350 頁）、杜
       清山（見偵字第35194 卷第520~531 頁、本院卷一第
       102~103 頁、第187~235 頁、第240 頁、本院卷四第
       97~130頁、第135~136 頁、第175 頁）、陳李玉春( 偵
       字第35194 號卷第47~51 頁、本院卷四第97~130頁) 、
       張延壽( 見偵字第35194 卷第38~42 頁、本院卷三第
       255~299 頁) 、李錦珍( 見本院卷二第253~28 8頁）、
       顏瑞芬( 見偵字第35194 號卷第57~59 頁、本院卷四第
       214~244 頁）、李玉蓮( 見偵字第35194 號卷第47~51
       頁、本院卷四第351~400 頁）、王夏蓮( 見偵字第35194
       號卷第520~531 頁、本院卷三第85~132頁）、林坤能(見
       偵字第35194 號卷第65~67 頁、本院卷四第144~161 頁
       ）、王鏡如( 見偵字35194 號卷第61~63 頁) 、高千惠(
       見偵字第1161號卷第18~20 頁、本院卷四第214~244 頁
       ）、謝藍琪( 見本院卷四第351~400 頁) 、陳雪晴、徐
       立誠( 均見本院卷三第85~132頁、本院卷四第156~158
       頁）、吳慧美( 見本院卷三第85~132頁) 、劉淑花（見
       本院卷四第351~400 頁）等人於檢察官偵訊、本院審理
       中證述詳盡；及證人林三義於高雄市政府警察局前鎮分
       局之陳述( 見本院卷五第17~20 頁）明確，核其情節亦
       大略相符，並有相關投資人與利億公司簽定之合約書、
       諮詢服務合約書( 王夏蓮) 、協議保證書、昱龍財經資
       訊行責任保證書、昱龍財經資訊公司簡介資料、投資人
       提出之匯款單、外匯收支或交易申報單、利億公司出具
       之臨時對帳單、利億公司出具之臨時收據、投資人提出
       之投資出入狀況表及帳戶明細( 陳輝斌) 、帳戶投資說
       明書( 張素真) 、投資說明書( 吳椿開、吳愛治、王夏
       蓮) 、致利億投資發展有限公司同意書( 李玉蓮) 、存
       褶內頁交易明細表( 杜清山、李玉蓮) 香港上海匯豐銀
       行95.08.17確認函( 陳李玉春) 、投資人申請利億公司
       出金單( 陳輝斌、李玉蓮、王夏蓮、謝藍琪) 、98年4
       月4 日協調會會議紀錄、被告簽發之本票、保管條影本
       等在卷可稽（詳見他字第7353號卷第48~55 頁、第79~86
       頁、偵字第35194 號卷第443~499 頁、偵字第37939 號
       卷第33 ~37頁《以上為詹義隆部分》；他字第7353號卷
       第56~76 頁、偵字第37939 號卷第33~37 頁、偵字第351
       94號卷第420~427 頁、第435~440 頁、偵字第10588 號
       卷第57~59 頁、本院卷四第55~88 頁《以上為陳輝斌部
       分》；他字第7353號卷第258~264 頁、本院卷三第306~3
       19頁《以上為林彬部分》；他字第7353號卷第158~164
       頁、本院卷三第305 頁、第327~333 頁《以上為張素真
       部分》；本院卷三第320~327 頁《以上為張延壽部分》
       ；他字第7353號卷第178~200 頁、本院卷二第352~354
       頁、本院卷三第159~161 頁《以上為吳愛治部分》；偵
       字第37939 卷第49頁、第57~61 頁、本院卷二第352~354
       頁、本院卷三第159~161 頁《以上為吳椿開部分》；他
       字第7353號卷第136~149 頁、偵字第37180 號卷第3~35
       頁、偵字第35194 號卷第543~546 頁、本院卷四第176~2
       07頁《以上為杜清山部分》；偵字第37939 號卷第3 、4
       、7 頁、偵字第35194 號卷第102~107 頁《以上為陳李
       玉春部分》；偵字第10588 號卷第113~117 頁、本院卷
       二第289~292 頁《以上為李錦珍部分》；他字第7353號
       卷第206~207 頁《以上為顏瑞芬部分》；偵字第37939
       號卷第40~47 頁、第50~52 頁、偵字第35194 號卷第
       69~100頁、第110~113 頁《以上為李玉蓮部分》；他字
       第7353號卷第127~128 頁、偵字第10588 號卷第95~109
       頁、偵字第37939 號卷第53~54 頁、偵字第35194 號卷
       第548~571 頁《以上為王夏蓮部分》；他字第7353號卷
       第169 頁《以上為林坤能部分》；偵字第10588 號卷第
       130~131 頁、第133~143 頁《以上為謝藍琪部分》；他
       字第7353號卷第216~229 頁、偵字第1611號卷第4~10頁
       、本院卷四第252 頁《以上為高千惠部分》；偵字第
       10588 號卷146~151 頁、第180 頁、本院卷五第21~33
       頁《以上為陳雪晴部分》；偵字第10588 號卷152~157
       頁、第181 頁、本院卷五第21~33 頁《以上為徐立誠部
       分》；偵字第10588 號卷158~168 頁、第122~124 頁、
       第126~127 頁、本院卷五第21~33 頁《以上為陳雪懷部
       分》；偵字第10588 號卷第120~121 頁、第124~125 頁
       、本院卷五第21~33 頁《以上為吳慧美部分》；本院卷
       二第14~34 頁《以上為林三義部分》) ；此部分事實，
       堪以認定。
(三) 、「利億公司」在香港申請設立登記時，其登記之公司性
       質為「貿易」公司，此有法務部99.4.22 法檢決字第
       0999014343號函檢送之行政院大陸委員會香港事務局
       99.3.29(99) 港局商字第0205號函暨其函檢附利億公司
       登記之相關資料在卷可證（見本院卷一第85~99 頁) ，
       並未在香港、澳門領有任何牌照，亦有行政院大陸委員
       會香港事務局99年11月15日（99）港局聯字第0865號函
       暨其所附香港證券及期貨監察委員會書函1 件、行政院
       大陸委員會澳門事務處99.10.06澳處服字第0990000871
       號函及所附資料在卷足憑（見本院卷三第209~211 頁、
       見本院卷五第15~16 頁)， 且被告於本院99年11月30日
       審理時亦坦承「利億公司」實際上係其以父親許慈德之
       名義申請，並無營運，係一空殼公司等情( 見本院卷五
       第149 頁)， 足見被告早已知悉「利億公司」本身根本
       無法以其自己或客戶名義從事任何槓桿外匯保證金交易
       ，甚至被告根本無意以「利億公司」從事任何槓桿外匯
       保證金交易，而刻意隱瞞上開事實，灼然可見。然依卷
       附之合約書及上開證人( 含昱龍公司員工及投資人) 之
       證述，昱龍公司居間仲介投資人與「利億公司」簽約時
       ，均係告知投資人係將資金匯入「利億公司」而委由被
       告操作或由投資人自行向「利億公司澳門辦事處」下單
       從事買賣英磅或美元之外匯期貨，以賺取匯差等語，並
       未告知投資人其投入之資金係由「利億公司」( 即被告
       或自稱「陳冠輝」者) 再將投資人之資金委由其他公司
       操作，且被告於本院99年11月30日審理中亦坦承並未告
       知投資人「利億公司」係地下期貨公司( 見本院卷五第
       170 頁) 等情，足見被告確有對附表二所示之投資人施
       用詐術甚明。
( 四) 、「利億公司」實際上根本無法以其自己或客戶名義從事
      任何槓桿外匯保證金交易，業如前述，然被告為取信投資
      人而於94年間偕同投資人王夏蓮等人前往「利億公司澳門
      辦事處」觀看實際從事槓桿外匯保證金交易操作情形時，
      投資人王夏蓮當場拍攝該辦事處內懸掛之核准文件「內容
      如下：I hereby that Good Profit Development Ltd.
      is licensed as a leveraged foreign exchange trader
      under the leveraged Foreign Exchange Trader
      Ordinance as from the 25th of September ,1996. 」(
      該文件見本院卷三第166 頁) ，然該文件並非香港證券及
      期貨監察委員會書核發之文件，此有前揭行政院大陸委員
      會香港事務局99年11月15日（99）港局聯字第0865號函暨
      其所附香港證券及期貨監察委員會書函1 件在卷足憑（見
      本院卷五第15~16 頁)。 衡以被告係居間仲介「利億公司
      」與附表二所示之投資人簽約，並招攬渠等從事槓桿外匯
      保證金交易投資之人( 實際上並無從事槓桿外匯保證金交
      易，詳後述) ，且其既早已知悉「利億公司」實際上根本
      無法以其自己或客戶名義從事任何槓桿外匯保證金交易，
      自不可能不事先通知「利億公司澳門辦事處」負責人「陳
      冠輝」以資對應，此由證人劉淑花於本院99年11月16日審
      理時證稱：「( 去利億公司澳門辦事處) 都是許彧聯絡的
      ，她說帶我們去參觀公司，那邊公司馬上就有人來接待我
      們。」乙語( 見本院卷四第399 頁) 可資認定，則被告自
      亦不可能不知悉「利億公司澳門辦事處」內有懸掛上開文
      件以供投資人觀覽之事實。從而，被告既明知「利億公司
      」實際上根本無法以其自己或客戶名義從事任何槓桿外匯
      保證金交易，復於投資人前往「利億公司澳門辦事處」參
      觀槓桿外匯保證金交易之實際操作情形時，在上開辦事處
      內懸掛虛偽不實之核准文件，足見其確有誤導投資人產生
      「利億公司」確得從事槓桿外匯保證金交易之錯誤印象，
      亦堪認定。
(五)、依上述(三)、(四)所示之理由，客觀上已足以讓人懷疑附
      表二所示之投資人依被告指示所匯入之款項，是否確有用
      於從事槓桿外匯保證金交易？查被告於偵查終結前均一致
      供稱附表二所示之客戶匯款確有以「利億公司」名義從事
      槓桿外匯保證金交易( 見偵字第35194 號卷第573 、574
      頁) ，從未陳明其收受匯款後再委託他人( 包含公司) 從
      事槓桿外匯保證金交易之情事，嗣於本院99年6 月17日審
      理中始改稱其確有代客操作且將附表二所示客戶之匯入款
      項交由「陳冠輝」在「利億公司澳門辦事處」向「香港英
      皇金融集團」下單從事槓桿外匯保證金交易云云( 見本院
      卷一第323 頁) 。然本院審酌被告因本案自97年11月17日
      遭檢察官聲請羈押獲准，其人身自由突受限制，衡諸常情
      ，苟其自認並無詐欺他人，而僅有違反期貨交易法之情事
       (按被告曾於95年間因違反期貨交易法經本院於96年4 月
      24日以95年度訴字第3519號判處應執行有期徒刑6 月，得
      易科罰金，緩刑3 年確定) ，自當儘速說出真相以爭取交
      保之機會，然被告竟不如此為之，更一再強調目前投資人
      之款項均存在利億公司戶頭內( 最後之供述日期為99年2
      月2 日，見偵字第35194 號卷第155 頁，於本院99年6 月
      17日審理時始承認其在台灣出事時即已請其父將該帳戶結
      清) ，直至本院99年6 月17日審理時始改辯述如上，然迄
      本案審理終結前均未能提出其確有實際從事槓桿外匯保證
      金交易之相關證明文件，是其上開辯詞尚難採信。
( 六) 、被告於本院99年8 月24日、同年11月30日審理時（見本
      院卷三第104 、125 、126 頁、本院卷五第165 、166 頁
      ）迭次坦承97年9 月份以後，除少數人( 杜清山、吳愛治
      、陳雪晴、張素真) 知悉因投資大陸地區IPO 失利，故向
      渠等借款並保證獲利，其餘之人均不知投資之目的在於紓
      困，為使其餘之人信任，故以投資名義為之，根本無從事
      期貨交易，顯見「利億公司」在97年9 月份以後根本無從
      事期貨交易之情況下仍可以製作虛偽之對帳單交與投資人
      。再衡以被告於本院99年11月30日審理中坦承「利億公司
      」係空殼公司，該公司在香港所設帳戶係其本人操控等情
       (見本院卷一第323 頁、卷五第151 、152 頁) ，然被告
      於本件投資過程中曾向其員工蘇淑華表示其在「利億公司
      」戶頭內有美金5 、6 百萬元之保證金，藉此表示其有充
      足之資金擔保，投資人吳愛治因此將其之前借與許彧之款
      項轉為投資外匯之款項（見本院卷二第347 頁，檢察官並
      未起訴被告以此方法詐欺取財之犯罪事實，卷內亦無積極
      之證據足認被告直接向投資人以此方法詐欺取財之事實)
      ，然「利億公司」既係被告一人操控之空殼公司，該帳戶
      又係被告一人實際掌控，衡情其何需將高達美金5 、6 百
      萬元之資金存入「利億公司」？再者，證人詹義隆於本院
      99年9 月21日審理時亦證稱其已向被告表示終止帳戶，但
      是「利億公司」仍然一再製作對帳單等情( 見本院卷四第
      35頁) 。另證人李玉蓮於本院99年11月16日審理時證稱其
      於95 年6月間、97年1 月30日簽二次協議保證書時，許彧
      都表示送26萬美金加入其原本投資之本金等語( 見本院卷
      五第363 、364 頁) ，衡諸常情，26萬美金( 二次共52萬
      美金) 係一筆鉅額款項，被告竟可大方贈送李玉蓮，實難
      讓人相信「利億公司」之臨時對帳單、正式對帳單之真實
      性。綜上可見，卷附之「利億公司」臨時對帳單、正式對
      帳單均係被告、自稱「陳冠輝」及其他不詳姓名者等人共
      同故意製作之虛偽不實文件，以資取信附表二所示投資人
      ，洵堪認定。
( 七) 、依卷附匯款單所示，自96年1 月30日起迄97年8 月5 日
      止，自被告父母之香港恆生銀行聯名帳戶（戶名：MR-KHO
      R-CHOO-TIEK ＋MS-YE-LEE-YONG，帳號000000000000、00
      00000000）匯至其設於合作金庫銀行前金分行第00000000
      00000 號帳戶之資金達港幣1897萬元( 見偵字第35194 號
      卷第287 至362 頁，換算《以1 ：4 》為新台幣約7588萬
      元) ，經高雄市調查處詢問被告該筆資金來源？用途？被
      告供稱係其父母親存款，供其資金週轉之用( 見偵字第35
      194 號卷第576 頁) ；然被告於本院99年11月30日審理時
      坦承其父母很早就退休，有退休金，經濟能力不錯，小康
      ，生活可以自足，他們很少投資，會出國玩，上開以父母
      名義匯入之款項，大部分是其之前投資IPO 賺的錢，客戶
      的錢不多，是伊請父親轉出來的等語( 見本院卷五第154
      頁) ，其前後所供已有矛盾。本院審酌苟該筆資金係其早
      期投資大陸地區IPO 時所賺款項，既係投資獲利之款項，
      且其於高雄市調查處詢問時早已供述有從事投資大陸地區
      IP O，其何需隱匿上開資金之來源？再審酌被告父母之經
      濟情況( 僅為小康) 及被告實際上掌控「利億公司」之上
      開香港匯豐銀行帳戶，足認該筆資金應非被告早期投資大
      陸地區IPO 之獲利，而係附表二所示之投資人匯入「利億
      公司」之香港匯豐銀行帳戶後，再經由被告父親或其授權
      者領取後，以被告父母之聯名帳戶匯至許彧前揭帳戶內，
      供被告個人使用。則被告既將附表二所示投資人所匯入之
      款項轉匯回自己帳戶內供己使用，其自始即有詐欺取財之
      意圖甚明。
(八)、綜合上情，本院認被告根本並未代客操作或將附表二所示
      客戶之匯入款項交由「陳冠輝」在「利億公司澳門辦事處
      」向「香港英皇金融集團」下單從事槓桿外匯保證金交易
      ，被告及「利億公司澳門辦事處」( 即自稱「陳冠輝」者
      ) 實際上均無從事槓桿外匯保證金交易，被告及自稱「陳
      冠輝」者等人實係以不實之臨時對帳單、正式對帳單以掩
      飾其詐欺取財犯行，洵堪認定。再者，被告坦承「利億公
      司」與附表二所示投資人簽訂之合約書係由自稱「陳冠輝
      」者印製，「陳冠輝」在「利億公司澳門辦事處」專門負
      責與台灣投資人聯絡，正式對帳單係由「利億公司澳門辦
      事處」郵寄過來供台灣地區投資人觀看等情，足見本件詐
      欺計劃縝密周詳，該自稱「陳冠輝」者自為共同正犯。又
      本件附表二所示之投資人匯入「利億公司」之香港匯豐銀
      行帳戶後，衡情不可能由被告或自稱「陳冠輝」者前往香
      港匯豐銀行領取該帳戶內款項，再以被告父母之聯名帳戶
      匯至許彧前揭帳戶內( 因其二人分別在台灣、澳門負責聯
      絡投資人) ，自必有其他第三者( 無從確認人數) 亦參與
      本件詐欺計劃之進行，該第三者自亦為共同正犯。
( 九) 、被告於本院99年8 月24日、同年11月30日審理時（見本
      院卷三第104 、125 、126 頁、本院卷五第165 、166 頁
      ）迭次坦承97年9 月份以後，除少數人( 杜清山、吳愛治
      、陳雪晴、張素真) 知悉因投資大陸地區IPO 失利，故向
      渠等借款並保證獲利，其餘之人均不知投資之目的在於紓
      困，為使其餘之人信任，故以投資名義為之，根本無從事
      期貨交易等語，則附表二所示客戶除杜清山、吳愛治、陳
      雪晴、張素真等人之外，其於97年9 月以後匯入款項者，
      顯係因被告佯以投資名義招攬渠等從事槓桿外匯保證金交
      易而陷於錯誤並匯款，被告此部分詐欺取財犯行至為明確
      。又此部分詐欺取財犯行既仍以投資名義為之，並有製作
      虛偽不實之對帳單交付投資人，且本件詐欺計劃仍持續進
      行(按 投資人最後一次匯款時間為98年7 月2 日，即附表
      二編號二七高千惠部分) ，依前述( 八) 同一理由，亦足
      認被告與該自稱「陳冠輝」及不詳姓名之第三者( 無從確
      認人數) 仍屬共同正犯。
(十)、辯護人稱依證人廖淑音之證述：「我有印臨時對帳單（俗
      稱白單），是每日交易後就有的資訊，但並沒有每天印，
      有需要再印。一、二星期對帳單就是藍單部分，不是我的
      工作，藍單都是國外寄過來的書面，我有收過國外寄過來
      的藍單」、「〈你在警偵訊時提到：許彧會叫你影印資料
      傳真給客戶或傳真到國外，是否屬實？〉實在」；證人李
      建良之證述：「〈你有無懷疑或確認對帳單上所寫的收盤
      金額可能是假的〉沒有，電腦上也有，網路也可查到。」
      ；及證人周慧英之證述：「每個月有國外明細單」；此外
      ，被害人等人實際上參觀過利億公司，亦親自打電話至利
      億公司證實有實際交易，因此，該公司確實存在，亦有確
      實從是實際交易，而與詐欺無關等語。然查，被告已坦承
      「利億公司」係空殼公司，並無營運，而「利億公司澳門
      辦事處」所懸掛之文件係虛偽不實之文件，均如前述，是
      縱「利億公司澳門辦事處」有營業之外觀，亦難為有利於
      被告之認定。再者，被告及辯護人均辯稱本件從事槓桿外
      匯保證金交易過程中，附表二所示之投資人均有贖回部分
      金額等情，縱係屬實，然本院前已認定本件並無實際上從
      事槓桿外匯保證金交易，則投資人縱於投資過程中有贖回
      部分金額之情事，此乃被告、自稱「陳冠輝」者等人為求
      接續詐騙附表二所示投資人繼續投資所採取之手段( 即俗
      稱放長線釣大魚) ，實不足為被告有利之認定( 充其量僅
      能認定附表二所示之被害人所受之損害稍有彌補)。
( 十一) 、被告及辯護人另辯稱附表二所示之吳椿開、吳愛治、
      陳雪晴、陳輝斌、詹義隆、林彬、張素真等7 人，其匯入
      款項實係借錢給被告，並非投資；另被告根本未與王鏡如
      、林坤能2 人接洽招攬本件槓桿外匯保證金交易等語。然
      被告及辯護人上開辯解，核與證人吳椿開、吳愛治、陳雪
      晴、陳輝斌、詹義隆、林彬、張素真王鏡如、林坤能等9
      人之前揭證述情節不符，本院審酌被告於98 年4月4 日與
      證人吳椿開、陳輝斌、詹義隆、林彬、張素真等人召開協
      調會時，實際上已無任何資力可償還積欠證人吳椿開等人
      之款項，故其積欠證人吳椿開等人之款項究係因借款或投
      資外匯保證金交易所致，對證人吳椿開等人實無重大區別
      ，進而言之，證人吳椿開等人實無必要將原本係雙方借貸
      之款項故意證述係因投資外匯保證金關係而匯入之款項(
      證人吳椿開、林彬、張素真等人因借貸關係或投資大陸地
      區IPO 之款項，詳如附表三所示) ；又被告於99年2 月2
      日警詢時即坦承其曾經幫林坤能、王鏡如等人操作外匯交
      易( 見偵字第35194 號卷第161 頁) ，於本院審理中亦曾
      於99年5 月18日陳報準備程序狀( 二) ，在該準備程序狀
      中曾對起訴書附表一、二所載之各筆匯款目的表示意見，
      被告於該狀中有針對匯款之目的係私人借貸或不認識之客
      戶特別註明，然並未表示林坤能、王鏡如之匯款並非基於
      投資外匯保證金交易之目的( 見本院卷一第77~80 頁) ，
      且其於當時亦未表示根本並曾接洽王鏡如、林坤能2 人招
      攬本件槓桿外匯保證金交易之投資，此有準備程序狀( 二
      ) 在卷可稽。綜上，本院認被告及辯護人上開辯解均難採
      信，附此敘明。
( 十二) 、綜合上述，本院認被告及其辯護人所辯情節均不足採
      信。此外，復有高雄市政府警察局搜索、扣押筆錄暨扣押
      物品目錄表1 份( 他字第7353號卷第118~122 頁) 、匯往
      國外受款人交易資料歸戶彙總表及明細表1 份( 偵字第35
      194 號卷第369-1~371 頁) 、合作金庫銀行匯出匯入申請
      書、應解匯款帳等資料（偵字第35194 號卷第223~244 頁
      、第262~286 頁）、陳冠輝在利億公司澳門辦事處之照片
      2 張及其名片( GOODPROFIT INVESTMENT DEVELPMENT
      LTD.)(偵字第35194 號卷第547 頁) 、昱龍資訊行之現場
      照片5 張、徐全辰名片( 昱龍財經資訊行) 、蘇淑華名片
       (昱龍財經資訊行) ( 他字第7353號卷第90~92 頁、第
      188 、211 頁) 、高雄市政府營利事業登記證1 紙（他字
      第7353號卷第131 頁) 、永豐商業銀行南高雄分行99.6.3
      永豐銀南高雄分行(099) 字第00010 號函暨李建良開戶資
      料及交易明細（本院卷一第248~256 頁）、合作金庫商業
      銀行前金分行99.6.3合金前金字第0990001919號函暨許彧
      、蘇淑華、昱龍財經資訊行之交易明細表及新開戶建檔登
      錄單（本院卷一第289~316 頁) 、高雄市政府經濟發展局
      99.8.10 高市經發二字第0990021374號函暨昱龍財經資訊
      行申請書件（本院卷三第50~74 頁）、行政院大陸委員會
      香港事務局99.9.1(99)港局商字第0643號函及所附資料（
      本院卷三第184~188 頁) 、行政院大陸委員會澳門事務處
      99.10. 06 澳處服字第0990000871號函及所附資料（本院
      卷三第209~211 頁) 、中央銀行外匯局99年11月16日台央
      外捌字第0990054554號函（本院卷五第7 頁）、中央銀行
      外匯局99年11月25日台央外捌字第0990054686號函暨其附
      件（本院卷五第42~48 頁）等在卷可稽，被告犯行明確堪
      以認定，自應依法論科。
三、論罪科刑部分：
(一)、核被告所為，係犯刑法第339條第1項詐欺取財罪及同法第
      216 條之行使第215 條之業務上登載不實文書罪，其業務
      登載不實行為應為行使之高度行為吸收，不另論罪。其與
      自稱「陳冠輝」及姓名不詳之成年人間( 無從確認人數)
      彼此間有犯意之聯絡及行為之分擔，應依刑法第28條規定
      論以共同正犯。被告與自稱「陳冠輝」及姓名不詳之成年
      人( 無從確認人數) 間利用不知情之受僱人員製作內容不
      實之對帳單及行使該不實對帳單之行為，為間接正犯。被
      告等人於時、空密接之情況，每日持續製作不實之臨時對
      帳單( 白單) 及每星期持續製作不實之正式對帳單( 藍單
      ) 交付附表二所示之各個投資人，均侵害同一法益，依一
      般社會之健全觀念，均應綜合評價為法律上一行為而為接
      續犯( 即對每一投資人之行使業務上登載不實之對帳單，
      均成立一罪) ；且依其等之犯罪計劃即在持續詐騙附表二
      所示投資人之款項，是其對附表二所示之各個投資人之詐
      騙匯款，雖每次匯款之時間不同，客觀上得以區分，然各
      個投資人之所以持續受騙而匯款，實係因被告等人交付渠
      等持續不斷製作之不實對帳單，因而增強其投資信心所致
      ，是依一般社會之健全觀念，實不宜將附表二所示之各個
      投資人之匯款次數即認定為被告成立詐欺取財之罪數，以
      免過度評價被告之行為而有罪責不相當之虞( 各投資人受
      騙匯款之數額多寡，當然為科刑時之考量重點) ，是被告
      對附表二所示之各個投資人之數次匯款行為，均應論以接
      續犯而成立一罪( 即對每一投資人之詐欺取財行為，均成
      立一罪；若投資人僅受騙匯款一次，當然僅成立一罪) ；
      又被告上開交付不實對帳單之行為，本質上為詐欺取財之
      手段，是其以一行為觸犯上開詐欺取財罪、行使業務上登
      載不實文書罪，侵害不同法益，應依刑法第55條規定論以
      想像競合犯，並從一重之詐欺取財罪處斷。被告對附表二
      所示之投資人詐欺取財，侵害不同投資人之法益，應依投
      資人之數，論以罪數，是被告所犯詐欺取財罪，應論以27
      罪。另檢察官起訴書業已載明被告製作不實之對帳單行為
      ( 見起訴書第2 頁倒數第12行) ，業發生起訴之效力，雖
      漏論所犯法條，本院仍得逕予審判；至公訴人於本院99年
      5 月4 日準備程序中表明卷附之對帳單僅具證據性質，
      本件未起訴行使業務上登載不實文書罪等語( 見本院卷一
      第60 頁)，核與起訴書犯罪事實欄之記載不符，且未經公
      訴人以書面撤回起訴，本院仍應依起訴書所載之犯罪事實
      為審判範圍。又被告對附表二編號一之1~3 ；編號三之11
      、13、14、16~20 ；編號五之1~5 、8 、9 ；編號七之29
      、33、34；編號十八之7 ；編號十九之6 、8 等筆詐騙行
      為，雖未據檢察官提起公訴，然被告就上開各筆匯款之犯
      罪事實各與本院認定其對附表二編號一、三、五、七、十
      八、十九之其餘詐騙匯款之犯罪事實，具有接續犯之關係
      ，業如前述，為起訴效力所及，本院自得依法審判；而檢
      察官既漏未起訴被告對上開各筆詐騙匯款之犯罪事實，堪
      認其就上開各筆詐騙匯款所附隨之行使業務上登載不實文
      書之犯罪事實亦無起訴之意思，然被告對上開各筆詐騙匯
      款所附隨之行使業務上登載不實文書之犯罪事實與本院認
      定被告對附表二編號一、三、五、七、十八、十九所示投
      資人詐欺取財之犯罪事實，具有想像競合犯之裁判上一罪
      關係，亦為起訴效力所及，本院亦得逕予審判，亦附此敘
      明。再者，公訴人於99年5 月18日以補充理由書方式請本
      院就被害人許乃文遭詐騙金額列入起訴書附表二併予審酌
       (見本院卷一第81~82 頁) ，然查起訴書附表二並未就被
      告詐騙許乃文之事實予以起訴，公訴人亦未於本院審理中
      追加起訴，而本院認本件被告應分別對各個投資人之詐騙
      行為成立一罪，是本院自無從就未曾起訴之犯罪事實予以
      審判，末此敘明。
(二)、爰審酌被告為牟暴利，竟與被告自稱「陳冠輝」及其他不
      詳姓名成年人，以虛設「利億公司」、「利億公司澳門辦
      事處」、製作及交付不實對帳單、簽訂協議書、責任保證
      書及保證獲利等手段，利用投資人不熟稔外匯操作程序及
      獲取暴利之心，佯稱代客操作或得自行操作槓桿外匯保證
      金交易而詐騙被害人投資，分別詐騙如附表二所示之被害
      人匯款之數額，合計詐騙金額高達新台幣4 億8305萬5463
      元( 美金部分以平均匯率1 美元兌換32元新台幣計算），
      扣除被害人領回部分仍高達新台幣3 億1751萬3800元，造
      成眾多投資人血本無歸，形成莫大之經濟壓力，其詐騙行
      逕惡劣至極；且其於本院審理中僅坦承部分犯行( 即97
      年9 月以後隱瞞實際並未投資之行為而向投資人借款部分
      ) ，迄未釋出償還被害人投資款項之善意( 其於98年11月
      17日與投資人陳輝斌等人協調債務糾紛後即立即通知其父
      許慈德將利億公司在香港匯豐銀行之帳戶結清，見前述)
      ，一再以遭法院羈押為由，不願聯絡其父許慈德將利億公
      司所設帳戶內之資金匯回臺灣供投資人取償，其犯罪後之
      態度顯屬不佳；並考量附表二所示之被害人有部分已贖回
      全部或部分款項，所受損害稍有彌補，被告前有違反期貨
      交易法之前科，及其犯罪之動機、目的、手段、詐騙犯行
      之期間非短等一切情狀，分別量處如主文所示之刑，並就
      併科罰金部分諭知易服勞役之折算標準。又被告詐騙附表
      二編號四、六所示投資人呂洪秀卿、李錦珍之犯行，其犯
      罪時間均係在96年4 月24日以前，合於中華民國九十六年
      罪犯減刑條例第2 條第1 項第3 款減刑條件，依法減輕其
      宣告刑2 分之1 ，並與前揭不得減刑之罪所處之刑定其應
      執行刑如主文所示，及就併科罰金部分諭知易服勞役之折
      算標準。再查，被告係香港藉人，為外國人，其在我國犯
      罪而受本件有期徒刑以上刑之宣告，經審酌被告之犯罪情
      狀，足認其有繼續危害社會安全之虞，本院認其不宜繼續
      居留國內，於刑之執行完畢或赦免後，有驅逐出境之必要
      ，爰依刑法第95條規定，併宣告驅逐出境，以資懲儆。另
      檢察官起訴書認「被告非法吸收資金達約8 億元以上，紊
      亂金融交易秩序，使投資者血本無歸；其惡性重大，且犯
      後否認犯行，毫無悔意，請從重量處有期徒刑15年，併科
      新臺幣5 億元之罰金，以資懲儆。」等語，然按刑法第58
      條所謂「因犯罪所得之利益」不包括財產上犯罪所得贓物
      ，因贓物犯人並未取得贓物所有權，不能認為所得，且被
      害人可以請求返還，該條所謂「因犯罪所得之利益」僅指
      非財產上犯罪所得之利益，如偽造有價證券所得之利益是
      。故犯普通竊盜罪，縱所竊贓物價值超過罰金最多額，科
      罰金時仍不得於贓物價值範圍內酌量加重（臺灣高等法院
      暨所屬法院76年9 月12日法律座談會意見參照），是本件
      被告之犯罪所得既係因財產犯罪而取得，即無適用該條規
      定於所得利益範圍內酌量加重之餘地。查本件被告詐騙附
      表二所示投資人之總額為新台幣4 億8305萬5463元，扣除
      被害人領回部分仍高達新台幣3 億1751萬3800元，業如前
      述，檢察官認其非法吸收資金達約8 億元以上，已有不符
      ，且檢察官認被告所犯係違反銀行法第125 條第1 項、期
      貨交易法第112 條第5 款及刑法第339 條第1 項詐欺取財
      罪，三罪間係想像競合之裁判上一罪關係，與本院認定之
      詐騙總額及罪名均不相同，是其請求之基礎事實並不存在
      ，且本件並無適用刑法第58條規定酌量加重科處罰金之範
      圍，是本院認檢察官上開請求尚有未當，附此敘明。
(三)、附表四所示之扣案物品，係被告所有供其犯本罪使用之物
      ，業據被告於本院99年11月30日審理時坦承在卷，爰依刑
      法第38條第1 項第2 款規定宣告沒收之。另附表五編號
      1~10 所 示之扣案物品，雖係被告所有之物，然上開物品
      係被告於89年間因另案為警查獲時所遺物之物品，與其所
      犯本件犯行並無直接關聯，爰不為沒收之宣告；附表五編
      號11所示之護照，係專屬被告個人使用之物，且與本件犯
      行並無直接關聯，而附表五編號12、13所示之物，經被告
      表示係供其個人平日使用，並無證據證明與本件犯行有直
      接關聯，均不宣告沒收。
乙、不另為無罪諭知部分：
一、公訴意旨另以：(一)被告另基於為自己不法所有之意圖，於
    附表三所示之時間，以前揭方法，向附表三所示之客戶招攬
    從事槓桿外匯保證金交易，並保證投資每兩個月獲利10％或
    15％，因認被告此部分事實亦涉刑法第339條第1 項之詐欺
    取財罪、刑法第216條、第215條行使業務上登載不實文書罪
    等語。(二)被告許彧係前揭「昱龍資訊行」之實際負責人，
    明知未經財政部證券暨期貨管理委員會許可並發給許可證照
    ，不得擅自經營期貨經理、顧問事業，竟基於未經許可，擅
    自經營期貨經理事業、期貨顧問事業之犯意，自90年間某日
    起，在臺招攬客戶投資槓桿外匯保證金交易，其方法為：在
    「昱龍資訊行」內設置「盤房」，供投資之客戶在「盤房」
    內觀看投資標的之漲跌情形，並直接在該處「盤房」直接撥
    打電話至澳門利億公司下單，且僱用不知情之廖美虹擔任機
    臺總機，負責轉接電話及行政業務，僱用不知情之廖淑音擔
    任行政人員負責「盤房」、文書、電腦剪輯財經新聞及列印
    客戶對帳單之業務，僱用不知情之周慧英擔任會計，負責匯
    款之業務，合計共招攬附表二、附表三所示之客戶與「利億
    公司」簽約從事槓桿外匯保證金交易投資，並保證投資每兩
    個月獲利10％或15％，因認被告另涉銀行法第125條第1項之
    非銀行收受存款罪、期貨交易法第112條第5款之未經許可擅
    自經營期貨經理事業、期貨顧問事業罪等語。
二、按犯罪事實應依證據認定之，無證據不得認定犯罪事實；次
    按不能證明被告犯罪者，應諭知無罪之判決，刑事訴訟法第
    154 條第2 項、第301 條第1 項分別定有明文。又事實之認
    定，應憑證據，如未能發現相當證據，或證據不足以證明，
    自不能以推測或擬制之方法，為裁判基礎；且認定不利於被
    告之事實須依積極證據，苟積極證據不足為不利於被告事實
    之認定時，即應為有利於被告之認定；另認定犯罪事實所憑
    之證據，雖不以直接證據為限，間接證據亦包括在內，然而
    無論直接證據或間接證據，其為訴訟上之證明，須於通常一
    般之人均不致有所懷疑，而得確信其為真實之程度者，始得
    據為有罪之認定，倘其證明尚未達到此一程度，而有合理之
    懷疑存在而無從使事實審法院得有罪之確信時，即應由法院
    為諭知被告無罪之判決（最高法院40年台上字第86號、30年
    台上字第816 號、76年台上字第4986號分別著有判例參照）
    。
三、公訴意旨認被告許彧所為前揭一( 一) 、一( 二) 之事實分
    別涉犯刑法第339條第1項之詐欺取財罪、刑法第216條、第
    215條行使業務上登載不實文書罪、銀行法第125條第1項之
    非銀行收受存款罪、期貨交易法第112條第5款之未經許可擅
    自經營期貨經理事業、期貨顧問事業罪嫌，無非以證人廖美
    虹、廖淑音、周慧英、蘇淑華、李建良、陳輝斌、詹義隆、
    林彬、吳愛治、陳李玉春、張延壽、李錦珍、顏瑞芬、張素
    真、李玉蓮、王夏蓮、林坤能、王鏡如、杜清山、高千惠、
    謝藍琪、陳雪晴、吳慧美等人之證述，行政院大陸委員會澳
    門事務處99年1 月22日澳處服字第0990000035號函、香港網
    上查冊中心查詢資料5 張、被告所使用持有之前揭帳戶之匯
    款明細、外匯支出及收入歸戶彙整表暨明細表、匯入金額統
    計表各1 份、合作金庫銀行應解匯款帳資料表、全國金融機
    構大額通貨資料查詢結果1 份及被告之自白( 期貨交易法部
    分) 為主要依據。
四、訊據被告固坦承前開違反期貨交易法部分之事實，堅決否認
    上開詐欺取財罪、行使業務上登載不實文書罪、銀行法之非
    銀行收受存款罪犯行，辯稱：伊並未向附表三所示之投資人
    招攬從事槓桿外匯保證金交易投資，有些人其根本不認識，
    有些投資人是與附表二所示之投資人集資，由附表二所示之
    投資人與利億公司簽約，並以附表二所示之投資人名義依其
    指示匯款投資從事槓桿外匯保證金交易，有些人是借款給伊
    ，其並未向附表三所示之人施用詐術，亦無製作不實對帳單
    之行為，無詐欺取財、行使業務上登載不實文書罪嫌；另其
    並未保證給與附表二、附表三所示之投資人每兩個月獲利10
    ％或15％，僅是向該等投資人表示其評估結果可能每兩個月
    獲利10％或15％，並非向該等投資人收受存款，無違反銀行
    法第125 條之罪嫌等語。辯護人則以：本件附表二、三所載
    之匯款時間若係在97年底之前，此部分由卷證資料顯示，被
    告僅是單純代客操作，被告並無約定保證每年或每月給予多
    少利潤，因此，與銀行法無關；若匯款時間係在97年底之後
    ，其中被告對蘇淑華、顏瑞芬、高千惠、張延壽、林坤能等
    人，根本未曾對渠等保證獲利，另被告對吳椿開、吳愛治、
    陳雪晴、王夏蓮、陳輝斌、詹義隆、林彬、張素真等人，雖
    形式上對渠等保證獲利，實質上被告與渠等之間雙方之真意
    均是借貸關係，實沒有違反銀行法等語，為被告置辯。
五、經查：
(一)、按銀行法第125條第1項之罪，以違反第29條第1項，非銀
      行而經營收受存款、受託經理信託資金、公眾財產，或辦
      理國內外匯兌業務為要件。所謂收受存款或視為收受存款
      ，係指同法第5條之1所規定，向不特定之多數人收受款項
      或吸收資金，並約定返還本金或給付相當或高於本金之行
      為；或同法第29條之1所規定，以借款、收受投資、使加
      入為股東或其他名義，向多數人或不特定之人收受款項或
      吸收資金，而約定或給付與本金顯不相當之紅利、利息、
      股息或其他報酬之以收受存款論之行為而言。從而行為人
      必須以前揭和平之方法向不特定之多數人收受款項或吸收
      資金，僅因其非銀行未經許可經營前揭業務者，始與該罪
      之構成要件相當。倘行為人係以詐欺之方法取得款項，該
      款項即屬於贓物，因其並無「返還本金、給付相當或高於
      本金」或「給付與本金顯不相當之紅利、利息、股息或其
      他報酬」之意思，縱佯為給付之約定，亦僅為施用詐術之
      手段而已，即非所謂之「收受存款」或「以收受存款論」
      之行為，而屬於刑法第339條第1項詐欺取財或修正前刑法
      第340條常業詐欺取財之範圍，自非銀行法第125條第1項
      之罪。兩者規範之行為不同，應予分辨（最高法院86年度
      台上字第7529號判決、98年度台上字第4146號判決意旨參
      照）。查１：被告許彧誘使附表二所示之投資人將款項匯
      至如附表二所示之帳戶，既純屬詐騙，而無實際從事槓桿
      外匯保證金之交易，已如前述，則其自無「返還本金或給
      付相當或高於本金」之意思，縱有保證獲利之約定，亦僅
      為詐取財物之方法而已，即非所謂之「收受存款」，揆諸
      前開判決意旨，應逕依詐欺罪論處，無成立銀行法第125
      條第1 項之非銀行收受存款罪之餘地。２：(1)證人王夏
      蓮於偵查中99年3 月9 日提出交易說明書1 紙」( 見98年
      度偵字第35194 號卷第548 頁) ，依該交易所明書所載，
      王夏儷係於97年3 月3 日將其投資利億公司之款項併入王
      夏蓮在利億公司之戶頭操作，附表三編號八所示之王夏儷
      匯入利億公司香港匯豐銀行帳戶之時間為96年11月5 日，
      彼時王夏儷究竟係基於何原因匯款至利億公司前揭帳戶，
      依卷內證據並無法認定，再佐以被告於本院99年11月30日
      審理時稱其根本未曾與王夏儷接洽招攬從事本件投資等情
      ，本院認此部分之證據尚屬不足。(2) 證人張延壽於本院
      99 年9月14日審理時證稱：「在利億公司的戶頭是97年9
      月9 日開戶，一開始是與妹妹張素真集資，錢是匯到妹妹
      的戶頭，在妹妹的戶頭做，後來才開一個戶頭。97年9 月
      9 日開戶後有分二次投資，第一次美金1 萬元，第二次美
      金2 萬元」等語( 見本院卷三第290~298 頁) ；核與證人
      張素真於同日審理時證述：「自己的部分是97年9 月4 日
      開戶，之前曾集資但以張延壽8539號帳戶操作，張延壽投
      資的錢約美金1 、2 萬元。」等語( 見本院卷三第276~28
      0 頁) 大致相符。而依證人張素真於同日審理時所提出之
      張延壽8539號帳戶投資明細表( 見本院卷三第305 頁) 觀
      之，其上並未記載附表三編號九所示之匯款( 美金7 萬元
      ) ，是附表三編號九所示之匯款，究竟係何人( 張延壽或
      張素真) 匯入？基於何原因匯款至利億公司前揭帳戶？依
      卷內證據並無法認定，本院認此部分之證據尚屬不足。(3
      ) 證人蘇淑華於本院99年7 月27日審理時證稱：「許彧大
      概89、90年間才主持昱龍資訊行，我投資的錢都是拿現金
      給許彧，投資約3 萬美金，許彧說有匯出去。」等語( 見
      本院卷二第268 、270 頁) ；然附表三編號十六所示之匯
      款金額遠逾美金3 萬元，足見該11筆匯款金額均非證人蘇
      淑華投資前揭槓桿外匯保證金交易而匯入，本院認此部分
      之證據尚屬不足。(4) 證人李錦珍於本院99年7 月27日審
      理時證稱：「97年9 月份以後有關大陸IPO 的事《按依卷
      內現存證據並無法排除被告確有投資大陸地區IPO 之可能
      性，故不能認定被告以投資大陸地區IPO 需款孔急向投資
      人詐騙，下同》，是許彧向伊借貸，匯到許彧帳戶全是私
      人借貸，李錦新那筆匯款是我匯的，我的字比較潦草，也
      是私人借貸」等語( 見本院卷二第284 頁) ，足見附表三
      編號二四、二五所示14筆匯款金額均非證人李錦珍投資前
      揭槓桿外匯保證金交易而匯入，本院認此部分之證據尚屬
      不足。(5) 證 人杜清山於本院99年9 月28日審理時證稱
      ：「起訴書附表一之匯款，有部分是投資外匯，有部分是
      投資IPO ，有部分是借貸」( 見本院卷四第115~130 頁)
      ；嗣於同年10月7 日以刑事檢呈證物狀指出借款1500萬元
      部分為起訴書附表一97年9 月5 日之700 萬元、起訴書附
      表一陳東杰450 萬元、陳進春350 萬元，1000萬元部分為
      起訴書附表一97年12月12日之790 萬元及另一筆210 萬元
      ，投資大陸IPO 部分為附表一97年5 月9 日之300 萬元、
      97年5 月12日之200 萬元、97年5 月30日之200 萬元、97
      年8 月21日之300 萬元、97年8 月28日之100 萬元等語(
      見本院卷四第175 頁) 。足見附表三編號二七、三八、四
      一所示9 筆匯款金額均非證人杜清山投資前揭槓桿外匯保
      證金交易而匯入，本院認此部分之證據尚屬不足。(6) 證
      人林彬於本院99年9 月14日審理時證稱：「96年3 月1 日
      開始投資…97年9 月帳面結餘約美金220 餘萬元，自己投
      資部分都是匯到香港利億公司戶頭，合庫部分是太太張素
      真在處理。」等語( 見本院卷三第259~273 頁) ，而證人
      張素真於同日審理時證述：「匯到合庫的都是投資IPO 或
      借款」等語( 見同卷第276 頁) ，則附表三編號二九之1
      至4 等四筆匯款金額均非證人林彬( 或張素真) 投資前揭
      槓桿外匯保證金交易而匯入，足堪認定；另依證人林彬前
      揭證述內容，其於利億公司開設戶頭投資前揭槓桿外匯保
      證金交易之時間係自96年3 月1 日起迄97年9 月止，而附
      表三編號二九之5 該筆匯款之時間為98年9 月18日，顯非
      證人林彬自己因投資前揭槓桿外匯保證金交易而匯入，再
      審酌證人張素真於同日審理中證稱：「投資IPO 賺的錢又
      都投資到外匯保證金部分」等語( 見同卷第276 頁) ，堪
      認此筆款項應係證人張素真以林彬名義匯入利億公司前揭
      香港匯豐銀行帳戶無訛，然依卷內現存之證據並無積極證
      據證明證人張素真匯入該筆款項係因被告積極遊說、鼓吹
      或以其他詐術行為誘騙其匯款，是本院認此部分之證據均
      屬不足。(7)證人張素真於本院99年9 月14日審理時證稱
      ：「匯到合庫的都是投資IPO 或借款」等語，業如前述，
      則附表三編號三五之15筆匯款金額均非證人張素真投資前
      揭槓桿外匯保證金交易而匯入，本院認此部分之證據尚屬
      不足。(8)證人王夏蓮於本院99年8 月24日審理時證稱：
      「以起訴書附表的七筆來講，沒有印象是投資匯入的，應
      是私人借貸」、「只要是匯到昱龍資訊行都是屬於投資，
      」等語( 見本院卷三第133 、134 頁) ，足見附表三編號
      五二之筆匯款金額均非王夏蓮投資前揭槓桿外匯保證金交
      易而匯入，本院認此部分之證據尚屬不足。(9) 證人李建
      良於本院99年6 月1 日審理時證稱：「我大約在90年間到
      昱龍資訊行投資，後來當許彧的助理兼司機，大概在93、
      94年就已經離職；曾提供永豐銀行南高雄分行帳戶給昱龍
      資訊行使用，是許彧在97年左右跟我借的。」等語( 見本
      院卷一第227 頁) ，足見附表三編號五四之筆匯款金額均
      非李建良投資前揭槓桿外匯保證金交易而匯入，本院認此
      部分之證據尚屬不足。(10) 附表三編號五三之匯款金額
      為新台幣8400元，與本案操作外匯保證金交易時所應繳納
      金額顯然過低( 依證人之證述大約至少應繳納美金2 萬元
      ) ，實難認係投資前揭槓桿外匯保證金交易而匯入，本院
      認此部分之證據尚屬不足。(11)附表三編號三之2 筆匯款
      ，其匯款名義人為昱龍財經資訊行，而昱龍財經資訊行之
      實際負責人既為被告，自不可能發生被告詐騙自己之情事
      ，此部分之犯罪嫌疑明顯不足。(12) 附表三編號二十、
      二一之23筆匯款均未顯示匯款人之真實姓名，本院無從認
      定究係何人基於何種原因匯款至利億公司前香港匯豐銀行
      帳戶，本院認此部分之證據尚屬不足。(13)附表三除前述
      (1) 至(12)所示以外之匯款名義人，被告於本院審理時否
      認有直接或間接與渠等接洽招攬前揭槓桿外匯保證金交易
      投資( 見被告99年5 月8 日準備程序狀( 二) ，本院卷一
      第77~80 頁、本院99年11月30日審判筆錄，卷五第171 頁
      ) ，公訴人亦未舉出積極之證據以證明之，本院認此部分
      之證據亦屬不足。綜上，依卷內現存之證據並無法證明被
      告向附表三所示之投資人招攬從事槓桿外匯保證金交易投
      資及製作、交付不實對帳單，自亦無從證明被告有與附表
      三所示之投資人約定每兩個月獲利10％或15％之行為，此
      部分亦無成立刑法第339 條第1 項詐欺取財、行使業務上
      登載不實文書罪、銀行法第125 條第1 項之非銀行收受存
      款罪之餘地。
(二) 、次按，期貨交易法制訂之目的在健全發展期貨市場，維
       護期貨交易秩序，此觀期貨交易法第1 條自明，是以，
       同法所規範之相關內容，自係以實際確有從事期貨交易
       之行為為前提，苟行為人實際上並無從事期貨交易之行
       為，縱形式上有期貨交易行為之外觀，仍難認其所為違
       反期貨交易法之規範目的，而有該法之適用。故同法第
       112 條第5款 之規範內容，當指行為人確有經營期貨信
       託事業、期貨經理事業、期貨顧問事業或其他期貨服務
       事業之意思及行為，僅因其並未向主管機關申請許可而
       擅自經營，而有違行政管制之目的，始足當之，苟行為
       人實際上並無從事期貨交易之真意及行為，自難論以該
       法第112 條第5 款之罪責，而應分別適用刑法相關規定
       論處。此與前開最高法院86年度台上字第7529號判決、
       98年度台上字第4146號判決意旨區分銀行法第125 條第1
       項所稱之收受存款行為與刑法第339 條第1 項之詐欺取
       財行為之法理，要屬相同。又依體系解釋而論，期貨交
       易法第108 條規定「從事期貨交易，不得有…虛偽、詐
       欺、隱匿或其他足生期貨交易人或第三人誤信之行為。
       」，同法第112 條第7 款則規定違反上開規定者，處7
       年以下有期徒刑，得併科新臺幣3 百萬元以下罰金，衡
       以上開條文所稱之「虛偽、詐欺、隱匿或其他足生期貨
       交易人或第三人誤信之行為。」實質上即等同刑法第339
       條詐欺罪所稱之「施用詐術行為」，然上開條文之法定
       刑度較刑法第339 條規定之法定刑度為高，是依法律適
       用原則，苟行為人於從事期貨交易之行為時，有虛偽、
       詐欺、隱匿或其他足生期貨交易人或第三人誤信之行為
       時，即應適用該條規定論處，考其提高法定刑度之理由
       ，無非因行為人於從事期貨交易之行為時，苟有對期貨
       交易人或第三人虛偽、詐欺、隱匿或其他足生期貨交易
       人或第三人誤信之行為時，將使該參與期貨交易者或第
       三人之風險提高，故有特別科以刑責且提高法定刑度之
       必要。反面言之，苟行為人並無從事期貨交易之真意及
       行為，縱形式上有期貨交易行為之外觀，且有虛偽、詐
       欺、隱匿或其他足生期貨交易人或第三人誤信之行為，
       自應適用普通刑法之詐欺取財罪論處。依上論述，亦足
       以佐證期貨交易法第112 條各款所定之情形，均應以行
       為人實際上確有從事該款所定之期貨相關行為之真意為
       適用前提，始為適當。查１：本件被告向附表二所示之
       投資人招攬從事槓桿外匯保證金交易，並指示渠等匯款
       至附表二所示帳戶之行為，實際上係其遂行詐騙之欺罔
       行為，業經本院認定如前，則其自無「經營期貨經理事
       業、期貨顧問事業」之真意，揆諸前開論述，此部分並
       無成立期貨交易法第112 條第5 款之未經許可擅自經營
       期貨經理事業、期貨顧問事業罪之餘地。２：依卷內現
       存之證據並無法證明被告向附表三所示之投資人招攬從
       事槓桿外匯保證金交易投資，業如前述( 見前述( 一)
       之2部 分) ，此部分亦無成立期貨交易法第112 條第5
       款之未經許可擅自經營期貨經理事業、期貨顧問事業罪
       之餘地。
(三)、 綜上所述，被告及其辯護人所辯此部分並無違反銀行法
       第125 條第1 項之非銀行收受存款罪、刑法第339 條第1
       項之詐欺取財罪、刑法第216條、第215條行使業務上登
       載不實文書罪等語，應屬可採；另被告雖坦承有違反期
       貨交易法第112條第5款之未經許可擅自經營期貨經理事
       業、期貨顧問事業之犯行，然本院認其所為尚與該條款
       所規範之內容不符，自難以其自白而認定其成立該罪。
       從而檢察官所持之前開論據，均無法採為認定被告犯非
       銀行收受存款罪、詐欺取財罪、行使業務上登載不實文
       書罪、未經許可擅自經營期貨經理事業、期貨顧問事業
       罪之證據；此外，檢察官復未提出其他積極證據足資證
       明被告有何前開犯行，被告被訴上開犯罪自屬不能證明
       ，原應為無罪之諭知，惟因檢察官認此部分事實與前開
       論罪之部分（即詐欺取財部分），有裁判上一罪之關係
       ，爰不另為無罪之諭知。
參、本件被告許彧等人之詐騙手法，為使如附表二所示之被害人
    相信「昱龍資訊行」委託其居間仲介投資人與「利億公司」
    簽約，以從事槓桿外匯保證金交易，遂行其詐欺取財犯行，
    均於被害人投資之前，先與被害人簽訂合約書，待被害人簽
    訂合約書並交給「昱龍資訊行」後，再於不詳處所，簽署「
    利億公司」、見證人：「陳水聰律師」之章後，將之交付被
    害人，以資增強被害人之信利，使其詐欺犯行之進行更加順
    利，然見證人陳水聰律師並未於契約當事人簽約當時在場見
    聞，其是否知悉上開契約書之內容根本係本件詐欺取財之手
    段之一，而具有幫助詐欺取財之罪嫌，應由檢察官另為適法
    之處理，併此指明。
據上論斷，應依刑事訴訟法第299 條第1 項前段，刑法第339 條
第1 項、第216 條、第215 條、第28條、第55條、第51條第5 款
、第7 款、第95條、第42條第3 項、第5 項、第38條第1 項第2
款，刑法施行法第1 條之1 ，中華民國96年罪犯減刑條例第2 條
第1 項、第7 條、第11條，判決如主文。
本案經檢察官陳俊宏到庭執行職務。
中    華    民    國    99    年    12    月    09    日
                  刑事第十七庭  審判長法  官  陳培維
                                      法  官  陳君杰
                                      法  官  余銘軒
以上正本證明與原本無異。
如不服本判決應於收受送達後10日內向本院提出上訴書狀，並應
敘述具體理由；如未敘述上訴理由者，應於上訴期間屆滿後20日
內向本院補提理由書（均須按他造當事人之人數附繕本）「切勿
逕送上級法院」。
中    華    民    國    99    年    12    月    09    日
                                      書記官  簡鴻雅
附表一：
┌──┬─────────┬─────────────────┐
│編號│犯罪事實          │宣告刑                            │
├──┼─────────┼─────────────────┤
│01  │向附表二編號一所示│有期徒刑壹年參月，扣案如附表四所示│
│    │之被害人詐取財物  │之物沒收，並應於刑之執行完畢或赦免│
│    │                  │後，驅逐出境。                    │
├──┼─────────┼─────────────────┤
│02  │向附表二編號二所示│有期徒刑壹年，扣案如附表四所示之物│
│    │之被害人詐取財物  │沒收，並應於刑之執行完畢或赦免後，│
│    │                  │驅逐出境。                        │
├──┼─────────┼─────────────────┤
│03  │向附表二編號三所示│有期徒刑貳年陸月，併科罰金新臺幣參│
│    │之被害人詐取財物  │萬元，罰金如易服勞役，以新臺幣壹仟│
│    │                  │元折算壹日。扣案如附表四所示之物沒│
│    │                  │收，並應於刑之執行完畢或赦免後，驅│
│    │                  │逐出境。                          │
├──┼─────────┼─────────────────┤
│04  │向附表二編號四所示│有期徒刑肆月，減為有期徒刑貳月，扣│
│    │之被害人詐取財物  │案如附表四所示之物沒收，並應於刑之│
│    │                  │執行完畢或赦免後，驅逐出境。      │
├──┼─────────┼─────────────────┤
│05  │向附表二編號五所示│有期徒刑貳年貳月，併科罰金新臺幣參│
│    │之被害人詐取財物  │萬元，罰金如易服勞役，以新臺幣壹仟│
│    │                  │元折算壹日。扣案如附表四所示之物沒│
│    │                  │收，並應於刑之執行完畢或赦免後，驅│
│    │                  │逐出境。                          │
├──┼─────────┼─────────────────┤
│06  │向附表二編號六所示│有期徒刑壹年貳月，減為有期徒刑柒月│
│    │之被害人詐取財物  │，扣案如附表四所示之物沒收，並應於│
│    │                  │刑之執行完畢或赦免後，驅逐出境。  │
├──┼─────────┼─────────────────┤
│07  │向附表二編號七所示│有期徒刑伍年，併科罰金新臺幣參萬元│
│    │之被害人詐取財物  │，罰金如易服勞役，以新臺幣壹仟元折│
│    │                  │算壹日。扣案如附表四所示之物沒收，│
│    │                  │並應於刑之執行完畢或赦免後，驅逐出│
│    │                  │境。                              │
├──┼─────────┼─────────────────┤
│08  │向附表二編號八所示│有期徒刑壹年陸月，併科罰金新臺幣參│
│    │之被害人詐取財物  │萬元，罰金如易服勞役，以新臺幣壹仟│
│    │                  │元折算壹日。扣案如附表四所示之物沒│
│    │                  │收，並應於刑之執行完畢或赦免      │
│    │                  │後，驅逐出境。                    │
├──┼─────────┼─────────────────┤
│09  │向附表二編號九所示│有期徒刑壹年參月，扣案如附表四所示│
│    │之被害人詐取財物  │之物沒收，並應於刑之執行完畢或赦免│
│    │                  │後，驅逐出境。                    │
├──┼─────────┼─────────────────┤
│10  │向附表二編號十所示│有期徒刑拾月，扣案如附表四所示之物│
│    │之被害人詐取財物  │沒收，並應於刑之執行完畢或赦免後，│
│    │                  │驅逐出境。                        │
├──┼─────────┼─────────────────┤
│11  │向附表二編號十一所│有期徒刑貳年拾壹月，併科罰金新臺幣│
│    │示之被害人詐取財物│參萬元，罰金如易服勞役，以新臺幣壹│
│    │                  │仟元折算壹日。扣案如附表四所示之物│
│    │                  │沒收，並應於刑之執行完畢或赦免後，│
│    │                  │驅逐出境。                        │
├──┼─────────┼─────────────────┤
│12  │向附表二編號十二所│有期徒刑貳年玖月，併科罰金新臺幣參│
│    │示之被害人詐取財物│萬元，罰金如易服勞役，以新臺幣壹仟│
│    │                  │元折算壹日。扣案如附表四所示之物沒│
│    │                  │收，並應於刑之執行完畢或赦免後，驅│
│    │                  │逐出境。                          │
├──┼─────────┼─────────────────┤
│13  │向附表二編號十三所│有期徒刑壹年，扣案如附表四所示之物│
│    │示之被害人詐取財物│沒收，並應於刑之執行完畢或赦免後，│
│    │                  │驅逐出境。                        │
├──┼─────────┼─────────────────┤
│14  │向附表二編號十四所│有期徒刑壹年伍月，併科罰金新臺幣參│
│    │示之被害人詐取財物│萬元，罰金如易服勞役，以新臺幣壹仟│
│    │                  │元折算壹日。扣案如附表四所示之物沒│
│    │                  │收，並應於刑之執行完畢或赦免後，驅│
│    │                  │逐出境。                          │
├──┼─────────┼─────────────────┤
│15  │向附表二編號十五所│有期徒刑拾月，扣案如附表四所示之物│
│    │示之被害人詐取財物│沒收，並應於刑之執行完畢或赦免後，│
│    │                  │驅逐出境。                        │
├──┼─────────┼─────────────────┤
│16  │向附表二編號十六所│有期徒刑壹年伍月，併科罰金新臺幣參│
│    │示之被害人詐取財物│萬元，罰金如易服勞役，以新臺幣壹仟│
│    │                  │元折算壹日。扣案如附表四所示之物沒│
│    │                  │收，並應於刑之執行完畢或赦免後，驅│
│    │                  │逐出境。                          │
├──┼─────────┼─────────────────┤
│17  │向附表二編號十七所│有期徒刑參年，併科罰金新臺幣參萬元│
│    │示之被害人詐取財物│，罰金如易服勞役，以新臺幣壹仟元折│
│    │                  │算壹日。扣案如附表四所示之物沒收，│
│    │                  │並應於刑之執行完畢或赦免後，驅逐出│
│    │                  │境。                              │
├──┼─────────┼─────────────────┤
│18  │向附表二編號十八所│有期徒刑貳年捌月，併科罰金新臺幣參│
│    │示之被害人詐取財物│萬元，罰金如易服勞役，以新臺幣壹仟│
│    │                  │元折算壹日。扣案如附表四所示之物沒│
│    │                  │收，並應於刑之執行完畢或赦免後，驅│
│    │                  │逐出境。                          │
├──┼─────────┼─────────────────┤
│19  │向附表二編號十九所│有期徒刑壹年拾壹月，併科罰金新臺幣│
│    │示之被害人詐取財物│參萬元，罰金如易服勞役，以新臺幣壹│
│    │                  │仟元折算壹日。扣案如附表四所示之物│
│    │                  │沒收，並應於刑之執行完畢或赦免後，│
│    │                  │驅逐出境。                        │
├──┼─────────┼─────────────────┤
│20  │向附表二編號二十所│有期徒刑壹年肆月，扣案如附表四所示│
│    │示之被害人詐取財物│之物沒收，並應於刑之執行完畢或赦免│
│    │                  │後，驅逐出境。                    │
├──┼─────────┼─────────────────┤
│21  │向附表二編號二一所│有期徒刑壹年捌月，併科罰金新臺幣參│
│    │示之被害人詐取財物│萬元，罰金如易服勞役，以新臺幣壹仟│
│    │                  │元折算壹日。扣案如附表四所示之物沒│
│    │                  │收，並應於刑之執行完畢或赦免後，驅│
│    │                  │逐出境。                          │
├──┼─────────┼─────────────────┤
│22  │向附表二編號二二所│有期徒刑壹年玖月，併科罰金新臺幣參│
│    │示之被害人詐取財物│萬元，罰金如易服勞役，以新臺幣壹仟│
│    │                  │元折算壹日。扣案如附表四所示之物沒│
│    │                  │收，並應於刑之執行完畢或赦免後，驅│
│    │                  │逐出境。                          │
├──┼─────────┼─────────────────┤
│23  │向附表二編號二三所│有期徒刑貳年陸月，併科罰金新臺幣參│
│    │示之被害人詐取財物│萬元，罰金如易服勞役，以新臺幣壹仟│
│    │                  │元折算壹日。扣案如附表四所示之物沒│
│    │                  │收，並應於刑之執行完畢或赦免後，驅│
│    │                  │逐出境。                          │
├──┼─────────┼─────────────────┤
│24  │向附表二編號二四所│有期徒刑壹年伍月，併科罰金新臺幣參│
│    │示之被害人詐取財物│萬元，罰金如易服勞役，以新臺幣壹仟│
│    │                  │元折算壹日。扣案如附表四所示之物沒│
│    │                  │收，並應於刑之執行完畢或赦免後，驅│
│    │                  │逐出境。                          │
├──┼─────────┼─────────────────┤
│25  │向附表二編號二五所│有期徒刑柒月，扣案如附表四所示之物│
│    │示之被害人詐取財物│沒收，並應於刑之執行完畢或赦免後，│
│    │                  │驅逐出境。                        │
├──┼─────────┼─────────────────┤
│26  │向附表二編號二六所│有期徒刑壹年參月，扣案如附表四所示│
│    │示之被害人詐取財物│之物沒收，並應於刑之執行完畢或赦免│
│    │                  │後，驅逐出境。                    │
├──┼─────────┼─────────────────┤
│27  │向附表二編號二七所│有期徒刑壹年捌月，併科罰金新臺幣參│
│    │示之被害人詐取財物│萬元，罰金如易服勞役，以新臺幣壹仟│
│    │                  │元折算壹日。扣案如附表四所示之物沒│
│    │                  │收，並應於刑之執行完畢或赦免後，驅│
│    │                  │逐出境。                          │
└──┴─────────┴─────────────────┘
  附表二：
  附表三：
  附表四：沒收物品
┌──┬─────────┬──┬────────────┐
│編號│扣押物品名稱      │數量│   備    註             │
├──┼─────────┼──┼────────────┤
│01  │合約書            │2本 │                        │
├──┼─────────┼──┼────────────┤
│02  │買入單據          │1本 │                        │
├──┼─────────┼──┼────────────┤
│03  │賣出單據          │1本 │                        │
├──┼─────────┼──┼────────────┤
│04  │出金單據          │2本 │                        │
├──┼─────────┼──┼────────────┤
│05  │入金單據          │1本 │                        │
├──┼─────────┼──┼────────────┤
│06  │客戶印鑑卡        │10張│                        │
├──┼─────────┼──┼────────────┤
│07  │利億投資發展有限  │1本 │                        │
│    │公司同意書        │    │                        │
└──┴─────────┴──┴────────────┘
  附表五：不予沒收之物
┌──┬─────────┬──┬────────────┐
│編號│扣押物品名稱      │數量│   備    註             │
├──┼─────────┼──┼────────────┤
│01  │外匯交易文件      │1件 │                        │
├──┼─────────┼──┼────────────┤
│02  │外匯投資策略與方法│1件 │                        │
├──┼─────────┼──┼────────────┤
│03  │刊登廣告紀錄      │1件 │                        │
├──┼─────────┼──┼────────────┤
│04  │投資簡介資料      │1件 │                        │
├──┼─────────┼──┼────────────┤
│05  │周慧英等人調查筆錄│1件 │                        │
├──┼─────────┼──┼────────────┤
│06  │教戰守則          │1件 │                        │
├──┼─────────┼──┼────────────┤
│07  │呂怡欣客戶保證書  │1件 │                        │
├──┼─────────┼──┼────────────┤
│08  │文炳森合約書      │1件 │                        │
├──┼─────────┼──┼────────────┤
│09  │李怡呤客戶保證書  │1件 │                        │
├──┼─────────┼──┼────────────┤
│10  │投資合約書等資料  │1件 │                        │
├──┼─────────┼──┼────────────┤
│11  │許彧之護照        │1本 │                        │
├──┼─────────┼──┼────────────┤
│12  │電腦設備          │1組 │含主機、螢幕及鍵盤各1 個│
├──┼─────────┼──┼────────────┤
│13  │電腦設備          │1組 │含主機及螢幕各1 個      │
└──┴─────────┴──┴────────────┘
附錄本件判決論罪科刑法條：
中華民國刑法第339條
 （普通詐欺罪）
意 圖為自己或第三人不法之所有，以詐術使人將本人或第三人
之物交付者，處5 年以下有期徒刑、拘役或科或併科1 千元以下
罰金。
以前項方法得財產上不法之利益或使第三人得之者，亦同。
前二項之未遂犯罰之。
中華民國刑法第215條
（業務上文書登載不實罪）
從事業務之人，明知為不實之事項，而登載於其業務上作成之文
書，足以生損害於公眾或他人者，處 3 年以下有期徒刑、拘役
或 5 百元以下罰金。
中華民國刑法第216條
（行使偽造變造或登載不實之文書罪）
行使第 210 條至第 215 條之文書者，依偽造、變造文書或登載
不實事項或使登載不實事項之規定處斷。

司法院資訊處製作；財團法人民間司法改革基金會備份。
